【裁判字號】    95,簡上,641
【裁判日期】    951016
【裁判案由】    妨害名譽
【裁判全文】
臺灣板橋地方法院刑事判決             95年度簡上字第641號
上  訴  人  臺灣板橋地方法院檢察署檢察官
被      告  乙○○
上列上訴人因被告妨害名譽案件，不服本院中華民國95年7 月24
日95年度簡字第4253號第一審判決（聲請簡易判決處刑案號：95
年度偵字第14147 號），提起上訴，因被告就被訴事實為有罪之
陳述，本院管轄之二審合議庭依簡式審判程序審理，判決如下：
    主      文
上訴駁回。
乙○○緩刑貳年。
    事實及理由
一、本案被告乙○○所犯係死刑、無期徒刑、最輕本刑為3 年以
    上有期徒刑以外之罪，其於本院準備期日就被訴事實為有罪
    之陳述，經本院當庭告知簡式審判程序之旨，並聽取其與檢
    察官之意見後，本院認無不得或不宜改依簡式審判程序進行
    之處，爰依刑事訴訟法第455 條之1 第3 項、第364 條、第
    273 條之1 第1 項，裁定本案依簡式審判程序進行審理，合
    先敘明。
二、本案經本院審理結果，認第一審以被告乙○○公然侮辱人，
    而判處被告罰金銀元1,500 元，如易服勞役，以銀元300 元
    折算1 日，應予維持，除證據部分增加被告於本院合議庭訊
    問時所為之自白外，並引用如附件第一審刑事簡易判決書記
    載之事實及理由。
三、上訴人上訴意旨略以：告訴人甲○○因不知簡易程序無須經
    由言詞辯論審理，致喪失提出附帶民事訴訟之機會，且其另
    有錄音帶可證明被告公然侮辱之情事等語。經查，上訴人提
    起本案上訴後，告訴人業於民國95年10月2 日與被告調解成
    立，並同意不再追究被告之刑事責任，有本院95年度附民移
    調字第20號調解筆錄1 份在卷可參，足認前開上訴意旨所指
    告訴人欲提出附帶民事訴訟之部分，已因情事變更而無可採
    ，另上訴人所指之錄音帶，亦於偵查中經檢察事務官為勘驗
    在案，僅能證明原審已認定之被告侮辱言詞，故原審判決應
    無不當，上訴人上訴並無理由，應予駁回。
四、末查，被告乙○○前未曾因故意犯罪受有期徒刑以上刑之宣
    告，有臺灣高等法院被告前案紀錄表1 份在卷可按，而其於
    本案已坦承犯行，並與告訴人甲○○調解成立，足見其已有
    悔意，故被告經此偵、審教訓，當知所警惕而無再犯之虞，
    本院因認原審判決所宣告之刑以暫不執行為適當，爰依95年
    7 月1 日修正施行之刑法第74條第1 項第1 款規定（最高法
    院95年度第8 次刑事庭會議決議第七點參照），併予宣告緩
    刑2 年，以啟自新。
據上論斷，應依刑事訴訟法第455 條之1 第1 項、第3 項、第36
4 條、第273 條之1 第1 項、第368 條、第373 條，刑法第74條
第1 項第1 款，判決如主文。
本案經檢察官王家春到庭執行職務。
中    華    民    國    95    年    10    月    16    日
                  刑事第二庭  審判長法  官  李麗玲
                                    法  官  黎錦福
                                    法  官  張兆光
上列正本證明與原本無異。
不得上訴。
                                    書記官  曹秋冬
中    華    民    國    95    年    10    月    16    日


司法院資訊處製作；財團法人民間司法改革基金會備份。
